【裁判字號】    88,易,1062
【裁判日期】    890201
【裁判案由】    竊盜等
【裁判全文】
臺灣雲林地方法院刑事判決                        八十八年度易字第一六二號
    公  訴  人  臺灣雲林地方法院檢察署檢察官
    被      告  乙○○
              （原名程貴良）
                甲○○
                丁○○
    右  二  人
    選任辯護人  鐘為盛
                許哲嘉
    被      告  戊○○
右列被告等因竊盜等案件，經檢察官提起公訴（八十八年度偵字第二四六○號），本
院判決如左：
    主  文
乙○○竊盜，處有期徒刑捌月。緩刑參年。
甲○○牙保贓物，處有期徒刑柒月。緩刑參年。
丁○○故買贓物，處有期徒刑伍月。扣案之砂輪機壹台及鋼模印參拾陸只均沒收。
戊○○寄藏贓物，處有期徒刑肆月。緩刑參年。
    事  實
一、乙○○（原名程貴良）意圖為自己不法之所有，於民國八十八年四月十一日夜間
    十一時許，僱用不知情、不詳姓名年籍之板車司機，將丙○○所有之ＫＯＭＡＴ
    ＳＵ牌、ＰＣ３００─５型、車身號碼二一七０三號、價值約新台幣（下同）二
    百五十萬元，停放在台中縣大甲溪堤防旁之挖土機一部以板車拖走，而竊取之，
    並將該挖土機移至雲林縣西螺鎮○○段濁水溪堤防旁放置。嗣乙○○為求將該挖
    土機脫手，於翌日即同年四月十二日將此事告知甲○○，甲○○明知該挖土機為
    乙○○竊得之贓物，竟媒介丁○○買受該挖土機，而於同年四月十五日左右，由
    丁○○邀同戊○○隨甲○○至前開停放挖土機之地點向乙○○購買該挖土機，丁○○明知該挖土機係乙○○竊得之贓物，竟仍以三十萬元之代價向乙○○買受該
    挖土機，並約定俟挖土機整修好才付款，而故買該挖土機，並將該挖土機藏放於
    原地。丁○○買得該挖土機後，為免被人認出該挖土機為贓物，即找來戊○○助
    其整理改造該挖土機之外觀及引擎號碼，渠二人除以油漆塗刷該挖土機外，並以
    自備之砂輪機先將挖土機上之引擎號磨損後，預備以自備之鋼模印三十六只改造
    引擎號碼，戊○○明知上情，仍基於使挖土機不易讓人發現係屬贓物之寄藏該挖
    土機之犯意，除採購丁○○改造該挖土機所需物品，送至上址供被告丁○○使用
    ，並將挖土機漆上新漆，使該挖土機容易隱藏而不易為人發現。惟尚未著手改造
    引擎號碼時，旋於八十八年四月二十一日，丁○○與戊○○二人在雲林縣西螺鎮
    ○○段濁水溪堤防旁改造該挖土機時，即為警查獲，並當場扣得丁○○所有供改
    造挖土機所用之砂輪機一台、鋼模印三十六只。
二、案經被害人丙○○訴由雲林縣警察局西螺分局報告臺灣雲林地方法院檢察署檢察
    官偵查起訴。
    理  由
一、右開犯罪事實，業據被告乙○○、甲○○、丁○○、戊○○四人坦白承認，核與
    被害人丙○○於警訊中所指述被竊之情節相吻合，並有砂輪機一台、鋼模印三十
    六只扣案可稽，復有贓物認領保管單一紙、照片八張、挖土機進口報單二張影本
    附卷可稽，事證明確，被告四人之犯行均堪資認定，應予依法論科。
二、核被告乙○○所為，係犯刑法第三百二十條第一項之竊罪；被告甲○○所為，
    係犯刑法第三百四十九條第二項牙保贓物罪；被告丁○○所為，均係犯刑法第三
    百四十九條第二項故買贓物罪。被告乙○○利用不知情之板車司機竊取挖土機，
    為間接正犯。公訴人認被告戊○○係犯刑法第三百四十九條第一項收受贓物罪，
    惟其起訴之事實卻未指出被告戊○○所為，係構成該罪之何項構成要件，且本院
    認定被告戊○○明知該挖土機係贓物，並由被告丁○○藏放於上址之事實，仍基
    於使被告丁○○購買該挖土機容易藏放之犯意，提供被告丁○○進行改造該挖土
    機之工具，並將挖土機之車身漆上新漆，使之不易辨識係贓物，而藏匿該贓物之
    行為，核其所為應成立刑法第三百四十九條第二項寄藏贓物罪，公訴人引用刑法
    第三百四十九條第一項之罪，尚有未洽，應予變更。至於被告丁○○購買贓物後
    之改變車身、磨除引擎號碼行為，是犯贓物罪後之處分贓物行為，為不罰的後行
    為，自毋庸加以論罪處罰。爰審酌被告乙○○、甲○○、戊○○三人未曾受有期
    徒刑之宣告，且有正當職業，有卷附之證明書等件可憑，素行尚佳，被告丁○○
    則有違反毒品危害防制條例及槍砲彈藥刀械管制條例之犯罪前科，素行非佳，被
    告乙○○、丁○○犯罪之動機、目的不外一時之貪念，而被告甲○○、戊○○則
    無圖利之意圖，惡性較輕，又被告乙○○所竊得之挖土機價值甚高、被告丁○○
    因故買贓物所減少之價金差數亦不在少數，及渠等犯後坦白承認，態度良好等一
    切情狀，分別量處如主文所示之刑。末查被告乙○○、甲○○、戊○○三人均未
    曾受有期徒刑以上刑之宣告，有臺灣雲林地方法院檢察署刑案資料查註紀錄表及
    本院被告全國前案紀錄表等件在卷足憑，渠等一時失慮罹犯本罪，犯後復知悔悟
    ，經受此科刑教訓之後，當益知戒慎而無再犯之虞，本院因認所宣告之刑，以暫
    不執行為適當，爰均併宣告緩刑三年，以勵自新，至被告丁○○曾因違反毒品危
    害防制條例案件送觀察勒戒，且甫因違反槍砲彈藥刀械管理條例於八十八年十月
    十五日經台灣彰化地方法院以八十八年訴字第三四二號判處有期徒刑一年二月在
    案，不宜為緩刑之宣告，附此說明。至扣案之砂輪機一台及鋼模印三十六只係被
    告戊○○所有並供其犯罪所用之工具，業據其供明在卷，應依刑法第三十八條第
    一項第二款宣告沒收。
據上論斷，應依刑事訴訟法第二百九十九條第一項前段、第三百條，刑法第三百二十
條第一項、第三百四十九條第二項、第三十八條第一項第二款、第七十四條第一款，
罰金罰鍰提高標準條例第一條前段，判決如主文。
本案經檢察官劉仁慈到庭執行職務。
中      華      民      國      八十九      年      二    月    一      日
                                         臺灣雲林地方法院刑事第一庭
                                             法  官  莊  秋  燕
右正本證明與原本無異。
如不服本判決，應於判決送達後十日內向本院提出上訴狀( 應附繕本 )。
                                             書記官  周  麗  雲
中    華    民    國       八十九       年       二      月    二   日
刑法第三百二十條第一項
意圖為自己或第三人不法之所有，而竊取他人之動產者，為竊盜罪，處五年以下有期
徒刑、拘役或五百元以下罰金。
刑法第三百四十九條
收受贓物者，處三年以下有期徒刑、拘役或五百元以下罰金。
搬運、寄藏、故買贓物或為牙保者，處五年以下有期徒刑、拘役或科或併科一千元以
下罰金。
因贓物變得之財物，以贓物論。


司法院資訊處製作；財團法人民間司法改革基金會備份。
